臺灣臺中地方法院刑事判決
111年度交簡上字第144號
上  訴  人  
即  被  告  賴建銘


上列上訴人即被告因公共危險案件，不服本院臺中簡易庭中華民
國111年3月14日111年度中交簡字第392號第一審刑事簡易判決（
聲請簡易判決處刑案號：111年度偵字第3702號），提起上訴，
本院管轄之第二審合議庭判決如下：
    主          文
上訴駁回。
丁○○緩刑貳年。
    犯罪事實及理由
一、本案經本院審理之結果，認第一審簡易判決之認事、用法及
    量刑均無違法或不當，應予維持，除證據部分另補充「上訴
    人即被告（下稱被告）於本院準備程序、審理時之自白、本
    院調解程序筆錄」外，餘犯罪事實、證據及理由之記載，均
    引用如附件所示第一審簡易判決書所載。
二、被告上訴意旨略以：伊已與告訴人成立調解，調解金額均給
    付完畢，原審判決過重，請從輕量刑云云。經查：
(一)按在同一犯罪事實與情節，如別無其他加重或減輕之原因，
    下級審法院量定之刑，亦無過重或失輕之不當情形，則上級
    審法院對下級審法院之職權行使，原則上應予尊重（最高法
    院85年度台上字第2446號判決參照）。又量刑之輕重，係事
    實審法院得依職權自由裁量之事項，茍已斟酌刑法第57條各
    款所列情狀而未逾越法定刑度，則不得遽指為違法；又關於
    刑之量定，係實體法上賦予法院得為自由裁量之事項，倘未
    逾越法律所規定之範圍，或濫用其權限，即不得任意指為違
    法（最高法院72年台上字第6696號、75年台上字第7033號判
    例意旨參照）。
(二)查：本件被告所犯刑法第284條前段之過失傷害罪，法定本
    刑為「因過失傷害人者，處1年以下有期徒刑、拘役或10萬
    元以下罰金。」，原審審酌被告駕駛自用小貨車違規右轉，
    因而與告訴人乙○○所騎乘之普通重型機車發生擦撞，致告訴
    人受有如聲請簡易判決處刑書所載之傷害，告訴人所受之傷
    勢尚屬輕微。復考量被告於偵詢時坦承犯行，惟尚未能與告
    訴人達成和解，其犯罪後態度尚可，兼衡被告所自陳之智識
    程度、家庭經濟狀況，與被告本件交通事故之過失程度等一
    切情狀，依職權就個案裁量於法定刑度內判處被告拘役20日
    ，及諭知易科罰金之折算標準，本院認原審上開量刑，尚無
    過重或失輕而明顯違背正義之情形，依上開最高法院判例、
    判決意旨，不得遽指為違法。
三、從而，被告上訴理由未能具體指摘原判決之認事用法有何疏
    漏或違誤之處，遽認原審所為量刑不當，自屬無理由，應予
    駁回。
四、被告前曾因妨害性自主案件，經最高法院以101年度台上字
    第6675號判處有期徒刑3年6月確定，於104年11月20日縮短
    刑期假釋出監付保護管束，於105年8月21日縮刑期滿未經撤
    銷視為執行完畢，5年內未曾再因故意犯罪受有期徒刑以上
    刑之宣告，有臺灣高等法院被告前案紀錄表1份附卷可查。
    本院審酌被告因一時失慮觸犯刑章，犯後已坦承犯行，並已
    全額賠償告訴人，告訴人亦表示同意法官給予被告緩刑一節
    ，有本院調解筆錄在卷可憑，尚知悔悟，信經此科刑之教訓
    ，當知所警惕，而無再犯之虞，本院認其所受刑之宣告以暫
    不執行為適當，爰併予宣告緩刑2年，以啟自新。
據上論斷，依刑事訴訟法第455條之1第1項、第3項、第373條、
第368條，刑法第74條第1項第2款，判決如主文。
本案經檢察官丙○○聲請簡易判決處刑，檢察官甲○○到庭執行職務
。
中　　華　　民　　國　　111 　年　　8 　　月　　17　　日
                  刑事第十九庭  審判長法  官  李婉玉
                                      法  官  林雷安
                                      法  官  吳逸儒
以上正本證明與原本無異。
不得上訴。
　　　　　　　　　　　　　　　　　　　書記官　王麗雯　　
中　　華　　民　　國　　111 　年　　8 　　月　　17　　日
附錄本案論罪科刑法條
中華民國刑法第284條
因過失傷害人者，處1 年以下有期徒刑、拘役或10萬元以下罰金
；致重傷者，處3 年以下有期徒刑、拘役或30萬元以下罰金。